臺灣高雄地方法院刑事判決
111年度審訴字第444號
公  訴  人  臺灣高雄地方檢察署檢察官
被      告  林瑞祥


上列被告因違反毒品危害防制條例案件，經檢察官提起公訴（11
1年度毒偵字第1685號），因被告於準備程序進行中就被訴事實
為有罪之陳述，經本院裁定改依簡式審判程序審理，判決如下：
    主  文
林瑞祥施用第一級毒品，處有期徒刑柒月。
    事實及理由
一、本件被告林瑞祥所犯非死刑、無期徒刑、最輕本刑為3年以
    上有期徒刑之罪或高等法院管轄第一審案件，其於準備程序
    進行中，就被訴事實為有罪之陳述，經告知簡式審判程序之
    旨，並聽取當事人之意見後，本院認宜進行簡式審判程序，
    爰依刑事訴訟法第273條之1第1項規定，裁定進行簡式審判
    程序。又因改行簡式審判程序之故，依刑事訴訟法第159條
    第2項之規定，本件不受同法第159條第1項傳聞法則之限制
    ，合先敘明。
二、被告前因施用毒品案件，經法院裁定送觀察、勒戒後，認無
    繼續施用毒品傾向，於民國110年3月31日執行完畢釋放出所
    ，並由臺灣臺東地方檢察署檢察官以110年度毒偵字第100號
    為不起訴處分確定等情，有臺灣高等法院被告前案紀錄表在
    卷可查，是被告於觀察勒戒執行完畢釋放後，3年內再犯本
    案施用第一級毒品犯行，檢察官依毒品危害防制條例第23條
    第2項規定予以追訴，應屬適法。
三、本案犯罪事實及證據，除證據部分補充「被告於本院審理時
    之自白」外，餘均引用起訴書所載（如附件）。
四、論罪科刑：
  ㈠核被告所為，係犯毒品危害防制條例第10條第1項之施用第一
    級毒品罪。其施用第一級毒品前持有該毒品之低度行為，應
    為其施用之高度行為所吸收，不另論罪。
  ㈡公訴檢察官雖主張被告本件犯行應論以累犯，然檢察官未就
    被告構成累犯之事實及其應加重其刑之事項具體指出相關證
    明方法，依最高法院刑事大法庭110年度台上大字第5660號
    裁定意旨，本院自無庸就此部分依職權調查並為相關之認定
    ，亦無庸依刑法第47條第1項規定加重其刑，且被告此部分
    前科素行僅須依刑法第57條第5款規定於量刑時予以審酌即
    可，附此敘明。
　㈢被告在偵查機關尚無具體事證可合理懷疑其有為本案犯行前
    ，同意採尿送驗，並主動坦承有為本案施用毒品犯行而願接
    受裁判之事實，有被告之警詢筆錄、職務報告附卷可參（見
    警卷第3至5頁，本院卷第43頁），堪認符合自首要件，爰依
    刑法第62條前段規定減輕其刑。
  ㈣爰以行為人之責任為基礎，審酌被告明知毒品有害於人體，
    猶無視於國家對於杜絕毒品犯罪之禁令，為本案施用第一級
    毒品犯行，不僅戕害自己身體健康，更助長毒品氾濫，所為
    誠屬不該。惟念其犯後坦承犯行，態度尚可，且施用毒品乃
    自戕行為，對社會造成之危害尚非直接甚鉅；兼衡其於本院
    自陳之教育程度與家庭經濟狀況（詳見本院卷第141頁）、
    前多次因施用毒品案件經法院論罪科刑並執行完畢之素行（
    詳見卷附臺灣高等法院被告前案紀錄表）等一切情狀，量處
    如主文所示之刑。
據上論斷，應依刑事訴訟法第273條之1第1項、第299條第1項前
段、第310條之2、第454條第2項，判決如主文。
本案經檢察官游淑玟提起公訴，檢察官范文欽到庭執行職務。 
　　
中　　華　　民　　國　　111 　年　　9 　　月　　28　　日
                  刑事第五庭    法　官  林明慧
以上正本證明與原本無異。
如不服本判決應於收受送達後20日內向本院提出上訴書狀，並應
敘述具體理由；如未敘述上訴理由者，應於上訴期間屆滿後20日
內向本院補提理由書（均須按他造當事人之人數附繕本）「切勿
逕送上級法院」。
中　　華　　民　　國　　111 　年　　9 　　月　　28　　日
　　　　　　　　　　　　　　　　書記官　鄭永媚
附錄本判決所引法條 
毒品危害防制條例第10條第1項
施用第一級毒品者，處6月以上5年以下有期徒刑。　　　　　　　　　　　　　　　
附件：
臺灣高雄地方檢察署檢察官起訴書
                                   111年度毒偵字第1685號
　　被　　　告　林瑞祥　男　50歲（民國00年0月00日生）
　　　　　　　　　　　　住○○市○○區○○○路000巷0號
　　　　　　　　　　　　國民身分證統一編號：Z000000000號
上列被告因毒品危害防制條例案件，業經偵查終結，認應提起公
訴，茲敘述犯罪事實及證據並所犯法條如下：
　　　　犯罪事實
一、林瑞祥曾因施用毒品案件，經臺灣高雄地方法院（下稱高雄
    地院）以108年度審訴字第643號判決判處有期徒刑11月，經
    臺灣高等法院高雄分院以109年度上訴字第64號，及最高法
    院以109年度台上字第2032號，分別駁回上訴而確定；又因
    施用毒品案件，經高雄地院以108年度簡字第3625號判決判
    處有期徒刑5月，並經高雄地院以109年度簡上字第53號駁回
    上訴確定；再因施用毒品案件，經高雄地院以109年度簡字
    第1405號判決判處有期徒刑5月確定，經高雄地院裁定應執
    行有期徒刑1年4月確定，於民國110年10月22日縮短刑期假
    釋出監，並於110年11月25日縮刑期滿未經撤銷假釋，視為
    執行完畢。又其前因施用毒品案件，經依法院裁定送勒戒處
    所觀察、勒戒後，認無繼續施用傾向，於110年3月31日釋放
    ，並經臺灣台東地方檢察署檢察官以110年度毒偵字第100號
    為不起訴處分確定。詎不知悔改，於觀察、勒戒執行完畢釋
    放後3年內，復基於施用第一級毒品海洛因之犯意，於111年
    4月4日中午12時許，在其友人位於高雄市鳳山區住處，以針
    筒注射方式，施用第一級毒品海洛因。嗣警偵辦其所涉妨害
    自由案件，經其同意採尿送驗，呈嗎啡陽性反應，始悉上情
    。
二、案經高雄市政府警察局鳳山分局報告偵辦。
　　　　證據並所犯法條
一、上揭犯罪事實，業據被告林瑞祥於警詢陳述明確，復有勘察
    採證同意書、高雄市政府警察局鳳山分局毒品案件尿液採證
    代碼對照表（林瑞祥、代碼：FS1160）、正修科技大學超微
    量研究科技中心尿液檢驗報告（報告編號：R00-0000-000、
    原始編號：FS1160）、臺灣臺東地方檢察署110年度毒偵字
    第100號不起訴處分書、刑案資料查註紀錄表、全國施用毒
    品案件紀錄表、矯正簡表各1份在卷可佐，足認被告自白與
    事實相符，本件事證明確，被告犯嫌堪以認定。
二、核被告所為，係犯毒品危害防制條例第10條第1項之施用第
    一級毒品罪嫌。又其曾因犯罪事實欄所述之施用毒品案件，
    經法院判處如犯罪事實欄所述之刑確定，於徒刑執行完畢後
    ，5年內再犯本件有期徒刑以上之罪，有刑案資料查註紀錄
    表及矯正簡表各1份在卷可憑，為累犯，而被告本件所犯之
    罪與先前執行完畢之罪，均為同罪質之施用毒品罪，請依刑
    法第47條第1項規定並參酌釋字第775號大法官解釋意旨，加
    重其刑。
三、依毒品危害防制條例第23條第2項、刑事訴訟法第251條第1
    項提起公訴。
　　此　致
臺灣高雄地方法院
中　　華　　民　　國　 111　　年　　5 　　月　　24　　日
　　　　　　　　　　　　　　　檢　察　官　游  淑  玟
上正本證明與原本無異
中　　華　　民　　國　 111　　年　　5 　　月　　31　　日
                              書  記  官  李珮青

附錄所犯法條全文：
毒品危害防制條例第10條
施用第一級毒品者，處 6 月以上 5 年以下有期徒刑。
施用第二級毒品者，處 3 年以下有期徒刑。